臺灣新竹地方法院刑事判決　　　　　　　　　　　　　九十三年度易字第一七七號
　　公　訴　人　臺灣新竹地方法院檢察署檢察官
　　被　　　告　乙○○
右列被告因傷害案件，經檢察官提起公訴（九十三年度偵字第一三八八號），嗣經本
院合議庭裁定進行簡式審判程序，本院判決如左：
    主  文
乙○○傷害人之身體，處拘役貳拾日。如易科罰金，以佰元折算壹日。
    事  實
乙○○係甲○○之胞弟，惟兩人相處不睦，嗣於民國九十二年十二月十四日上午十時
許，在新竹縣寶山鄉○○路五一巷二弄一五號三樓甲○○房間內，二人因細故爭執，
詎乙○○竟基於傷害之犯意，乃徒手將甲○○甩至床上，進而以膝蓋頂住甲○○胸口
，再揮拳毆打甲○○臉部，致甲○○受有胸壁挫傷、左眼瞼及眼周區挫傷、左足擦傷
約０．三×０．三公分、右手擦傷約０．三×０．三公分及右上臂表淺擦傷約一×一
公分之傷害。案經甲○○告訴由新竹縣警察局竹東分局報告臺灣新竹地方法院檢察署
檢察官偵查起訴。
    理  由
一、認定犯罪事實所憑之證據及認定之理由：
（一）被告之自白：右揭事實業據被告乙○○於本院審理時自白認罪。
（二）被害人即告訴人甲○○於警訊及偵查中之指述：核與被告自白傷害告訴人之情
      節相符。
（三）證人即告訴人之友曾民傑、被告之弟林裕淵分別於本院九十二年度家護字第三
      九二號民事保護令事件審理中之證述（本院九十二年度家護字第三九二號民事
      保護令事件九十三年二月十七日訊問筆錄）：佐證告訴人之指述屬實。
（四）本院九十二年度家護字第三九二號民事通常保護令：佐證告訴人之指述屬實。
（五）馬偕醫院新竹分院診斷證明書一紙：足證告訴人確因被告之傷害，而受有胸壁
      挫傷、左眼瞼及眼周區挫傷、左足擦傷約０．三×０．三公分、右手擦傷約０
      ．三×０．三公分及右上臂表淺擦傷約一×一公分之傷害。
（六）綜上，被告之自白，確與事實相符。事證已臻明確，被告犯行堪予認定。
二、論罪及科刑之審酌：
（一）所犯罪名：核被告所為係犯刑法第二百七十七條第一項之傷害罪。
（二）量刑：爰審酌被告於九十二年間因違反槍砲彈藥刀械管制條例案件，經本院以
      九十二年度竹東簡字第一０四號判決判處有期徒刑三月，緩刑二年確，有臺灣
高等法院被告全國前案紀錄表、臺灣新竹地方法院檢察署被告刑案資料查註記
      錄在卷可稽，素行非佳，惟念其係一時衝動，犯罪後初始雖否認犯行，然於本
      院審理時坦承犯行，態度尚稱良好，參以其犯罪手段、情節及造成被害人之傷
      害等一切情狀，酌予量處如主文所示之刑，並諭知易科罰金之折算標準。
三、適用之法律：
（一）刑事訴訟法第二百七十三條之一第一項、第二百九十九條第一項前段。
（二）刑法第二百七十七條第一項、第四十一條第一項前段，罰金罰鍰提高標準條例
      第一條前段、第二條，判決如主文。
本案經檢察官陳榮林到庭執行職務。
中      華      民      國      九十三    年    四      月    三十      日
                              臺灣新竹地方法院刑事第三庭
                                法    官    汪  銘  欽
右正本證明與原本無異。
如不服本判決，應於判決送達後十日內向本院提出上訴狀（應附繕本）上訴於臺灣高
等法院。
                                書 記 官    馮  玉  玲
中      華      民      國      九十三    年    四      月    三十      日
附錄本判決論罪之法條：
刑法第二百七十七條第一項
傷害人之身體或健康者，處三年以下有期徒刑、拘役或一千元以下罰金。
